最高法院刑事判決                              八十七年度台上字第一六七五號
    上  訴  人  梁玉真
右上訴人因偽造文書等罪案件，不服台灣高等法院高雄分院中華民國八十六年十二月
二十三日第二審判決（八十六年度上訴字第一八七六號，起訴案號：台灣高雄地方法
院檢察署八十六年度偵緝字第二七九號），提起上訴，本院判決如左：
    主  文
上訴駁回。
    理  由
一行使偽造私文書部分：
按刑事訴訟法第三百七十七條規定，上訴於第三審法院，非以判決違背法令為理由，
不得為之。是提起第三審上訴，應以原判決違背法令為理由，係屬法定要件。如果上
訴理由狀並未依據卷內訴訟資料，具體指摘原判決不適用何種法則或如何適用不當，
或所指摘原判決違法情事，顯與法律規定得為第三審上訴理由之違法情形，不相適合
時，均應認其上訴為違背法律上之程式，予以駁回。本件上訴人梁玉真上訴意旨略稱
：上訴人與告訴人王浩賢、趙訓賢二人係好友，曾向告訴人借過信用卡，有借有還，
此次因消費金額稍大，無法及時清償才造成憾事，現已與告訴人和解，取得告訴人之
原諒，請准發回更審，或為緩刑之宣告云云。惟查原審認定上訴人有原判決事實欄所
載行使偽造私文書犯行，已於判決內詳其所憑之證據及認定之理由，並於法定刑內
量處其刑，且指駁說明上訴人所辯其係向告訴人借用信用卡消費云云，為卸責之詞，
不足採信。所為論斷，均有卷存證據資料可資覆按，從形式上觀察，並無違背法令之
情形存在。上訴意旨，對原判決取捨證據、認定事實及適用法令，並未指摘有何違法
之處，自非以原判決違法為其上訴理由，衡以前述說明，此部分之上訴為違背法律上
之程式，應予駁回。又此部分之上訴既從程序上予以駁回，自無從審酌應否宣告緩刑
，併此明。
二竊盜及詐欺部分：
按刑事訴訟法第三百七十六條所列各罪之案件，經第二審判決者，不得上訴於第三審
法院，法有明文。本件上訴人竊盜及詐欺部分，核屬刑事訴訟法第三百七十六條第二
、四款之案件，依首開說明，既經第二審判決，自不得上訴於第三審法院。縱此部分
與行使偽造私文書部分有方法結果之牽連關係，為裁判上一罪，但行使偽造私文書部
分之上訴為不合法，本院應從程序上予以駁回，而無從為實體上判決，對於輕罪部分
之此部分，亦無從適用審判不可分原則，為實體上審判，上訴人竟復提起上訴，顯為
法所不許，應予駁回。
據上論結，應依刑事訴訟法第三百九十五條前段，判決如主文。
中      華      民      國    八十七    年      五      月      十四    日
                              最高法院刑事第七庭
                                  審判長法官  董  明  霈
                                        法官  丁  錦  清
                                        法官  賴  忠  星
                                        法官  林  茂  雄
                                        法官  王  居  財
      右正本證明與原本無異
                                              書  記  官
中      華      民      國    八十七    年      五      月     二十     日
